【裁判字號】    89,訴,1651
【裁判日期】    901005
【裁判案由】    營業稅
【裁判全文】
臺北高等行政法院判決                            八十九年度訴字第一六五一號
                              .
    原      告  奕縉針織廠有限公司
    代  表  人  甲○○
    被      告  臺北縣政府稅捐稽徵處（原臺北縣稅捐稽徵處）
    代  表  人  乙○○處長）.
    訴訟代理人  丙○○
右當事人間因營業稅事件，原告不服財政部中華民國八十九年九月十九日台財訴字第
○八九一三五六六七九號再訴願決定，提起行政訴訟。本院判決如左：
    主    文
原告之訴駁回。
訴訟費用由原告負擔。
    事    實
一、事實概要：緣原告於申報民國（以下同）八十七年一、二月銷售額時，將八十六
    年十一月份進項憑證號碼LB00000000，金額新台幣（以下同）三○、○
    ○○元，營業稅額一、五○○元申報為金額三、○○○、○○○元，稅額一五○
    、○○○元，溢報進項稅額一四八、五○○元，違反營業稅法第十五條、第三十
    五條規定，案經被告機關所屬新莊分處查獲，移經審理違章成立，爰依營業稅法
    第五十一條第五款除追繳稅款一四八、五○○元（原告已補繳）外，並處罰鍰一
    四○、七○○元。原告對罰鍰部分不服，申請復查，經被告以八十七年十一月二
    十三日八七北縣稅法字第四八二四二三號復查決定書為駁回復查之決定，原告不
    服，提起訴願，經臺灣省政府以八十八年五月二十七日八八府訴二字第一五三二
    七一號訴願決定書為駁回訴願之決定，原告不服，提起再訴願，亦遭財政部以八
    十九年九月十九日台財訴字第○八九一三五六六七九號再訴願決定書為駁回再訴
    願之決定，原告仍表不服，提起行政訴訟。
二、兩造聲明：
    (一)原告聲明求為判決：再訴願決定、訴願決定及原處分均撤銷。
    (二)被告聲明求為判決：駁回原告之訴。
三、兩造之爭點：原告主張申報八十七年一─二月份營業稅時，溢報進項稅額一四八
    、五○○元，係僱用之會計員作業疏忽所致，請求免罰或減輕處罰，是否有理？
(一)、原告主張之理由：
    原告八十七年一月申報營業稅時誤將八十六年十一月至十二月進項憑證LB000
    00000稅額一、五○○原誤登為一五○、○○○元，惟遍尋營業稅法之各項
    罰則，並無因多報二個○，而後以補繳滯納金及利息後還要裁罰的條文及案例，
    原處分應係有誤。
(二)、被告主張之理由：
    本件被告以原告申報八十七年一─二月份營業稅時，將進項憑證號碼LB0000
    0000，金額三○、○○○元，營業稅額一、五○○元，申報為金額三、○○
    ○、○○○元，營業稅額一五○、○○○元，溢報進項稅額一四八、五○○元，
    乃以原告自違章行為發生日起至查獲日止，其實際辦理扣抵之稅額為一四○、七
    九八元（原尚有累積留抵七、七○二元），乃科處罰鍰一四○、七○○元（計至
    百元止）。原告不服，訴稱其為媒體申報，因會計疏忽登錄錯誤所致，且該稅款
    已補繳，查營業稅法之各項罰則，並無多申報二個○，還要裁罰之規定：：等語
    ；查原告進項憑證之進項稅額雖只是多報二個○，惟已產生虛報進項稅額，而短
    漏報繳營業稅額之結果，且原告亦坦承該違章之事實，並於被告所屬新莊分處查
    獲後，主動補繳所漏之稅額，依營業稅法第五十一條第五款規定，虛報進項稅額
    者，應處所漏稅額一倍至十倍之罰鍰；本案被告已依行政裁量權限，按最低之裁
    罰倍數裁處罰鍰，並無不合；本案原告訴稱處罰過重及並無相關罰則之規定等乙
    節，實乃原告因不諳相關法令之規定，而有所曲解所致。再查原告自違章行為發
    生日起至查獲日止，其實際辦理扣抵之稅額為一四○、七九八元，按稅務違章案
    件減免處罰標準第十四條第二項第一款規定：「一、使用媒體申報之營業人，因
    登錄錯誤，其多報之進項稅額占該期全部進項稅額之比率，在百分之五以下者，
    免予處罰。二、使用媒體申報之營業人，因登錄錯誤，其多報之進項稅額占該期
    全部進項稅額之比率，在百分之七以下，除符合前款規定者外，按所漏稅額處○
    ．五倍之罰鍰。」本案原告多報之進項稅額為一四八、五○○元，占該期全部進
    項稅額二三六、六四二元之比率為百分之六十三，已不適用上開稅務違章案件減
    免處罰標準，故被告按實際辦理扣抵之稅額一四○、七九八元處一倍罰鍰一四○
    、七○○元（計算至百元止），並無不合。
    理  由
一、按「納稅義務人，有左列情形之一者，除追繳稅款外，按所漏稅額處一倍至十倍
    罰鍰，並得停止其營業: 一、：：：五、虛報進項稅額者。」為營業稅法第五十
    一條第五款所明定。又按「因計算（或登錄）錯誤致溢報進項稅額，如經查明該
    溢報之稅額，自違章行為發生日起至查獲日（調查基準日）止，實際僅虛增累積
    留抵稅額而尚未辦理扣抵或退稅，不發生逃漏稅款者，免按營業稅法第五十一條
    第五款規定處罰；否則應以其實際辦理扣抵或退稅之稅額為逃漏稅額，依法處罰
    。」及「『登錄錯誤』，係泛指使用媒體申報之營業人登錄進銷項資料所發生之
    各種錯誤，包括資料登錄錯誤，漏登錄及重複登錄等情形。」分別為財政部八十
    五年二月七日台財稅第八五一八九四二五一號函及八十三年十二月七日第八三一
    六二四三九六號函核釋在案。此等函釋之內容，係斟酌營業稅法第五十一條第五
    款之意旨，為執行母法之細節性技術性事項加以規定，合乎立法意旨，且未逾越
    母法之限度，本院自得予以援用。
二、原告於申報八十七年一、二月銷售額時，將八十六年十一月份進項憑證號碼LB0
    0000000，金額三○、○○○元，營業稅額一、五○○元申報為金額三、
    ○○○、○○○元，稅額一五○、○○○元，溢報進項稅額一四八、五○○元，
    違反營業稅法第十五條、第三十五條規定，案經被告機關所屬新莊分處查獲，移
    經被告依營業稅法第五十一條第五款規定除追繳稅款一四八、五○○元（原告已
    補繳）外，並處罰鍰一四○、七○○元。原告對罰鍰部分不服，申請復查，經被
    告為駁回復查之決定等情，有原告八十七年一、二月營業人銷售額申報書、承諾
    書、被告八十七年十一月二十三日八七北縣稅法字第四八二四二三號復查決定書
    等件為證，並為兩造所不爭，堪認為實。原告不服，循序提起本件行政訴訟，主
    張：原告為媒體申報，因會計疏忽登錄錯誤所致，且該稅款已補繳，查營業稅法
    之各項罰則，並無多申報二個○，還要裁罰之規定，且原處分處罰過重云云，惟
    查：
（一）、原告申報八十七年一─二月份營業稅時，將進項憑證號碼LB0000000
        0，金額三○、○○○元，營業稅額一、五○○元，申報為金額三、○○○
        、○○○元，營業稅額一五○、○○○元，溢報進項稅額一四八、五○○元
        ，致漏繳稅款一四八、五○○元（原告己補繳）等違章行為，為原告所自認
        ，並有原告八十七年一、二月營業人銷售額申報書、承諾書等件為證，足堪
        認定為真正。按營業稅法第五十一條第五款係規定：「虛報進項稅額者，應
        處所漏稅額一倍至十倍之罰鍰」；原告進項憑證之進項稅額雖只是多報二個
        ○，惟已溢報進項稅額，而發生漏繳營業稅額之結果，揆諸首開說明，自應
        依法受罰。茲因原告坦承該違章之事實，並於被告所屬新莊分處查獲後，主
        動補繳所漏繳之稅額，本案被告已依行政裁量權限，以原告自違章行為發生
        日起至查獲日止，其實際辦理扣抵之稅額為一四○、七九八元（原尚有累積
        留抵七、七○二元），按最低之裁罰倍數科處罰鍰一四○、七○○元（計至
        百元止），並無不合，原告主張處罰過重云云，自非可採。
（二）、另按稅務違章案件減免處罰標準第十四條第二項第一款固規定：「一、使用
        媒體申報之營業人，因登錄錯誤，其多報之進項稅額占該期全部進項稅額之
        比率，在百分之五以下者，免予處罰。二、使用媒體申報之營業人，因登錄
        錯誤，其多報之進項稅額占該期全部進項稅額之比率，在百分之七以下，除
        符合前款規定者外，按所漏稅額處○．五倍之罰鍰。」惟本案原告溢報之進
        項稅額為一四八、五○○元，占該期全部進項稅額二三六、六四二元之比率
        為百分之六十三，已不適用上開稅務違章案件減免處罰標準，原告主張並無
        相關罰則之規定乙節，殊因原告不諳相關法令之規定，而有所誤解，至於原
        告雇用會計人員製作申報文件，其申報義務人仍為原告，其申報不實之效果
        仍應歸屬於原告。故被告按實際辦理扣抵之稅額一四○、七九八元處一倍罰
        鍰一四○、七○○元（計算至百元止），並無不合。
三、從而，被告依首揭規定，按實際辦理扣抵之稅額一四○、七九八元處一倍罰鍰一
    四○、七○○元，並無不合。一再訴願決定遞予駁回，亦無違誤，均應予維持。
    本件原告之訴為無理由，應予駁回。
據上論結，本件原告之訴為無理由，爰依行政訴訟法第九十八條第三項前段，判決如
主文。
中       華       民       國      九十      年     十      月    五    日
                     臺 北 高 等 行 政 法 院  第 四 庭
                                 審 判 長 法  官  張瓊文
                                          法  官  黃清光
                                          法  官  劉介中
右為正本係照原本作成。
如不服本判決，應於送達後二十日內，向本院提出上訴狀並表明上訴理由，如於本判
決宣示後送達前提起上訴者，應於判決送達後二十日內補提上訴理由書（須按他造人
數附繕本）。
中       華       民       國      九十      年     十      月    五    日
                                          書記官  黃明和


司法院資訊處製作；財團法人民間司法改革基金會備份。
